【裁判字號】    98,訴,896
【裁判日期】    981223
【裁判案由】    毒品危害防制條例
【裁判全文】
臺灣桃園地方法院刑事判決               98年度訴字第896號
公  訴  人  臺灣桃園地方法院檢察署檢察官
被      告  甲○○
選任辯護人  乙  ○  律師
上列被告因違反毒品危害防制條例案件，經檢察官提起公訴（98
年度偵字第16330號），本院判決如下：
    主  文
甲○○販賣第二級毒品，處有期徒刑柒年；又持有第二級毒品，
處有期徒刑月，扣案之第二級毒品大麻包（毛重貳拾壹點伍
公克，淨重拾柒點肆捌公克）沒收銷燬。應執行有期徒刑柒年，
扣案之第二級毒品大麻包（毛重貳拾壹點伍公克，淨重拾柒點
肆捌公克）沒收銷燬。
其餘被訴販賣第二級毒品部分均無罪。
    事  實
一、甲○○明知大麻係毒品危害防制條例列管之第二級毒品，不
    得販賣，竟基於營利之意圖，於民國98年6月中、下旬之某
    日，在其桃園縣中壢市○○○街35號3樓之住處，以新臺幣
    2, 000元之代價，販賣二公克之大麻予丙○○1次。嗣於98
    年7 月12日14時10分許，丙○○因持有向甲○○所購得之大
    麻1 小包（毛重0.68公克），於桃園縣中壢市○○街16號前
    為警查獲，經丙○○供出上游為甲○○後，經警持向臺灣桃
    園地方法院聲請搜索票，循線在98年7 月30日甲○○上揭住
    處搜索復扣得其持有之大麻3 包（毛重合計21.5公克、淨重
    17.48 公克）、大麻吸食器2 個、磅秤1 台，始悉上情。
二、案經桃園縣政府警察局移送臺灣桃園地方法院檢察署檢察官
    偵查起訴。
    理  由
甲、有罪部分
壹、程序方面
一、被告甲○○對其遭查獲之過程，固於98年10月29日本院準備
    程序及98年12月9 日本院最後一次審理程序中辯稱：98年7
    月30日警方自被告身上扣得之大麻，乃係警方唆使證人丙○
    ○使原已戒除毒品而無犯罪意思之被告，受設計誘陷而向黃
    信明調貨，並於取得搜索票後，再予查捕，致有「陷害教唆
    」之情，而認此部分之證據資料無證據能力，並提出證人丙
    ○○與證人即警員蔡文堯之行動電話雙向通聯紀錄為證，惟
    查，司法警察機關對於偵辦販毒等重大危害社會治安、且又
    屬難以偵查之案件，常使用誘捕方式辦案；此等辦案方式在
    不違反人身自由之不可受侵犯之憲法基本人權之保障下，非
    不得以為之，所蒐集而來之證據資料，亦非不得顯現於公判
    庭，採為法院論罪科刑之依據。惟此種誘捕方式之辦案可區
    分為兩種，一為「創造犯意型誘捕」，一為「提供機會型誘
    捕」。前者，又稱為「陷害教唆」，係指行為人原無犯罪意
    思，因受他人（如便衣警察）之引誘，始生犯意，進而著手
    實行犯罪構成要件行為而言，此種情形所取得之證據，因違
    反正當法定程序，且逾越偵查犯罪之必要程度，其因此所取
    得之證據資料，應無證據能力。後者，又稱為機會教唆，係
    指行為人原本即有犯罪之意思，其從事犯罪構成要件行為之
    犯意，並非他人所創造，司法警察僅係利用機會加以誘捕，
    此種情形之犯罪行為人本具有販賣毒品之犯意，初非警察人
    員所造意，司法警察僅係運用設計引誘之技巧，使其暴露犯
    罪事證而加以逮捕偵辦，並未違反憲法對於基本人權之保障
    ，且於公共利益之維護有其必要性，故依此所得之證據，則
    有證據能力，自得採為法院論罪科刑之依據（最高法院97年
    度台上字第5667號判決意旨參照）。經查，本件查獲過程係
    證人丙○○於98年7 月12日為警巡查其施有大麻嫌疑，而經
    證人丙○○坦承伊係於98年6月中、下旬向被告甲○○購買
    ，復經警向本院聲請搜索票而查獲，而被告甲○○於本院庭
    訊中稱：「丙○○一直打電話給我請我幫他拿大麻，在這次
    之前是因為我有吸食大麻，丙○○知道就跟我一直合資購買
    ，至於被查獲這一次是丙○○一直打電話給我，我本來沒有
    要幫他忙的，但是丙○○打太多次電話給我」等語在卷可參
    ，基上，被告於98年6月中、下旬業已販賣第二級毒品大麻1
    次予丙○○，自始即有販賣毒品之故意，至本案查獲情形係
    因證人丙○○供出上源即被告甲○○而循線查獲，縱令警方
    利用遭查獲向被告甲○○買毒之證人丙○○再向被告甲○○
    購買大麻，及有證人蔡文堯之「0000000000」行動電話與證
    人丙○○「0000000000」之行動電話於被告甲○○被查獲前
    有密切之通聯紀錄，惟警方利用線民獲取情資進而破獲犯罪
    之行為，並未違反憲法對於基本人權之保障，亦不違偵查手
    段自由形成原則，況警方此次僅係承上開機會加以誘捕，並
    非因員警之設計安排始形成此等犯意，從而本案應屬合法之
    「誘捕偵查」，而非「陷害教唆」。而基於該誘捕偵查作為
    所扣得之第二級毒品大麻3包（毛重合計21.5公克）、大麻
    吸食器2個、磅秤1台自有證據能力。況被告被查獲時縱於其
    身上扣得大麻一包，惟公訴人亦未就此部分起訴被告係犯有
    販賣第二級毒品未遂罪名，故被告暨其辯護人辯稱上開查獲
    行為係「陷害教唆」云云，亦對本件證據能力之判斷不生影
    響。
二、被告甲○○又辯稱其警詢筆錄乃係警方已預設立場製作，而
    認有違自白任意性且與事實不符，而認無證據能力，惟查，
    經證人即警員蔡文堯到庭證稱：「（問：本件是在早上11點
    15分執行完畢，為何被告的警詢筆錄是到下午15點45分製作
    ？）我們帶被告回去之後要用餐，相關的證物要扣案，因為
    我們人手比較少，要整理卷證。」、「（問：在製作此份筆
    錄之前有無和被告討論本件的案情？）我們一定會詢問被告
    相關的案情和證物。」、「（問：被告警詢筆錄是否為你製
    作？有無對被告為任何誘導、恐嚇、詐欺等不正方法，使被
    告為供述？）是的，我製作的，沒有用不正方法使被告供述
    。」、「（依警詢筆錄及本院勘驗結果，被告於警詢中確實
    陳述賣丙○○拿九百賣一仟，賺一百元，前後五次獲利五百
    ，此部分供述是被告依自由意願陳述，還是你們有先預設立
    場要被告如此回答？）沒有，都是被告依自由意願回答。」
    、「（方稱在製作筆錄之前跟被告溝通案情，是否當時溝通
    之時被告就已有陳述此部分拿九百賣一仟？還是你們先告訴
    被告作此回答？）在溝通時被告是否有這樣說我忘記了，但
    溝通的時候並沒有叫被告如此回答」等語（本院卷第200頁
    正、反面），互參以本院另行勘驗被告之警詢錄音帶並製作
    譯文，該警詢錄音除錄音帶翻面、更換錄音帶之際曾有中斷
    外，餘皆為連續錄音，且員警製作上開警詢筆錄之方式，係
    採一問一答之方式，其筆錄所記載之內容與被告之供述內容
    大致相符，錄音內容未見警察恐嚇之語氣，而被告回答口氣
    自然，尚無因意識不清而不解員警之詢問或自身答非所問、
    語無倫次之異樣，更無遭強暴、脅迫、利誘之情，甚且於警
    詢之末，經員警詢問：「你以上所說是否實在？」被告亦能
    清楚答稱：「實在。」，足見被告於警詢中之自白，係基於
    自由意思所為，未因遭受脅迫、利誘或其他不正取供之情事
    。況被告知悉販賣第二級毒品為無期徒刑或七年以上有期徒
    刑之重罪，茍無販賣之情，豈有自攬刑責之理，益徵其警詢
    時所為之自白，確係出於其任意性而為之，且與事實相符，
    依刑事訴訟法第156條第1項之規定，被告於警詢中之自白具
    有證據能力。
三、按被告以外之人於審判外之言詞或書面陳述，除法律有規定
    者外，不得作為證據；被告以外之人於檢察事務官、司法警
    察官或司法警察調查中所為之陳述，與審判中不符時，其先
    前之陳述具有較可信之特別情況，且為證明犯罪事實存否所
    必要者，得為證據，刑事訴訟法第159 條第1 項、第159 條
    之2 分別定有明文。被告暨其選任辯護人指摘證人丙○○於
    警詢中所為之陳述，係被告以外之人於審判外之陳述，不具
    有證據能力云云。惟證人丙○○嗣於本院審理時，經傳喚到
    庭實施交互詰問結果，其證詞內容與其於警詢中所為之陳述
    不符（見本院卷第193 頁），本院衡酌於警詢中對於本案發
    生過程及細節之陳述，其指述均屬綦詳，嗣於偵查中檢察官
    面前到庭作證時，仍能具體指述本案相關情節，詎於本院審
    理時，對於本案之重要情節，竟一再含糊證稱：「時間太久
    ，我不記得」、「我不曉得」等語，足見證人丙○○於本院
    審理時之證詞確非無隱，再參諸證人丙○○明確證稱其於警
    詢時所指述之內容確如警詢筆錄所載，斯時均係憑自身記憶
    而回答問題，且警詢及於檢察官前作證之過程均屬正常，並
    無任何異狀等語（業經證人當庭詳細閱覽該等筆錄內容），
    益見證人丙○○先前於警詢之陳述，相較於其嗣於本院審理
    時之證詞，確具有可信之特別情況，且為證明本案犯罪事實
    存否所必要者，依刑事訴訟法第159 條之2 規定，應認本件
    證人丙○○於警詢中之陳述具有證據能力。
四、被告暨其選任辯護人另指摘證人丙○○於偵查中所述未經被
    告對質、詰問程序，應認無證據能力云云，惟查，詰問權係
    指訴訟上當事人有在審判庭輪流盤問證人，以求發現真實，
    辨明供述證據真偽之權利，其於現行刑事訴訟制度之設計，
    以刑事訴訟法第166 條以下規定之交互詰問為實踐，屬於人
    證調查證據程序之一環；與證據能力係指符合法律所規定之
    證據適格，而得成為證明犯罪事實存在與否之證據適格，性
    質上並非相同。偵查中檢察官為蒐集被告犯罪證據，訊問證
    人旨在確認被告嫌疑之有無及內容，與審判期日透過當事人
    之攻防，調查證人以認定事實之性質及目的有別。偵查中訊
    問證人，法無明文必須傳喚被告使之得以在場；刑事訴訟法
    第248 條第1 項前段雖規定「如被告在場者，被告得親自詰
    問」，事實上亦難期被告有於偵查中行使詰問權之機會。此
    項未經被告詰問之被告以外之人於偵查中向檢察官所為之陳
    述，依刑事訴訟法第159 條之1 第2 項之規定，原則上屬於
    法律規定為有證據能力之傳聞證據，於例外顯有不可信之情
    況，始否定其得為證據。是得為證據之被告以外之人於偵查
    中向檢察官所為之陳述，因其陳述未經被告詰問，應認屬於
    「未經合法調查之證據」，非為無證據能力，而禁止證據之
    使用。此項詰問權之欠缺，非不得於審判中由被告行使以補
    正，而完足為經合法調查之證據（最高法院98台上367 號、
    97台上4941號判決意旨參照）。經查，證人丙○○於偵查中
    向檢察官所為之陳述，業經具結且無顯不可信之情形存在，
    依刑事訴訟法第159 條之1 第2 項之規定，應具有證據能力
    ，且證人丙○○於本院審理中亦經傳喚到庭具結證述並經被
    告及辯護人行使詰問權利，本院自得將該等證述內容據以認
    定犯罪事實。
五、至本院認定事實所引用之其他證據資料，並無證據證明係公
    務員違背法定程序所取得，且被告及辯護人對其證據能力亦
    未表示爭執，迄至言詞辯論終結前亦未再聲明異議，經核亦
    無顯有不可信之情況與不得作為證據之情形，本院審酌上開
    證據資料製作時之情況，尚無違法不當及證明力明顯過低之
    瑕疵，認為以之作為證據應屬適當，是依刑事訴訟法第159
    條至第159 條之5 規定，本院下列所引用認定犯罪事實所憑
    之證據，均有證據能力。
貳、實體方面
一、訊據被告甲○○矢口否認有於98年6 月中、下旬之某日，販
    賣第二級毒品大麻予丙○○之事實，辯稱：伊之毒品是跟黃
    信明購買，有時丙○○請伊先幫他拿，再給伊錢，有時是丙
    ○○先給伊錢請伊幫他拿，有時是跟丙○○「合資」，伊未
    有獲利意圖，亦無購買毒品營利之事實，經查：
  (一)被告於98年6 月中、下旬之某日，販賣第二級毒品予證人丙
    ○○1 次，販賣所得2,000 元之事實，業據證人丙○○於偵
    查中結證稱：98年6 月中，在甲○○的住處以新台幣2000元
    向他「購買」的（見偵卷第77頁）等語，復經本院調閱被告
    所持用之行動電話門號0000000000號於98年6 月至7 月之雙
    向通聯紀錄，查悉自98年6 月25日起至98年7 月12日即證人
    丙○○為警查獲之日止，證人丙○○所持用之行動電話門號
    0000000000號確實與被告前開行動電話門號有多次通聯之事
    實，足信被告販賣第二級毒品大麻日期確非證人丙○○於本
    院庭訊中所指之98年7 月10日無訛，而應以證人丙○○偵查
    中及本院審理中改稱係於98年6 月中、下旬間某日向被告購
    買上開毒品2 公克之證言較為真確，核與被告於警詢中所述
    ：「約一個月前，大約是在今年的6 月底左右，晚上18時許
    ，交易地點是在我住處內，我是『賣』二級毒品大麻給他，
    數量是2 公克，賣給他新台幣2 千元。」、「我這一次『賣
    』給他的大麻我並未獲利，我是『轉手賣』給他的」等情大
    致相符，而證人丙○○遭查扣之大麻(0.68 公克) 經送臺灣
    檢驗科技股份有限公司鑑定結果，檢出四氫大麻酚成分呈陽
    性反應，此有該公司2009年7 月28日報告編號UL/2009/7056
    9 號檢驗報告書可佐，綜上，足證證人丙○○偵查中之證述
    ，應與事實相符，堪以採信。
  (二)被告雖辯稱伊有正當工作及固定收入，實無販賣毒品之動機
    ，本件亦未查獲一般販賣毒品所賴之分裝袋、帳冊及販毒所
    得款項，大麻是與丙○○一起合資購買，並未獲利，故未有
    營利意圖云云，然查證人丙○○於警詢中證稱：「被告是作
    舞台音響及兼作DJ，常常會到夜店上班，被告曾經告訴伊大
    麻來源都是在夜店出入的外國人，貨源很多來自不同外國人
    ，有很多條線，只要他有需要打電話給甲○○就會有大麻」
    、「」、「我是經由朋友介紹認識啟台，我自民國97年1 、
    2 月間開始到現在，一共向他『購買』過時幾次毒品，都只
    有『買』二級毒品大麻、每次都買1 至2 千元不等，我都是
    撥打他0000000000聯繫購買毒品，再約時間地點交易，只有
    這種方式聯絡而已，平時只有跟他『買』大麻時才會聯繫」
    （偵卷第29、34頁），於偵查中具結證述：「（扣案的大麻
    是否就是甲○○賣給你的？）是的」、「（你都在何處向甲
    ○○購買大麻？）都是在他中壢市的家中向他購買，是靠近
    中壢的家樂福的附近，詳細地址我不知道」、「（扣案的大
    麻，甲○○是何時賣給你的？）98年6 月中，在甲○○的住
    處以新台幣2000元向他『購買』的」、「（為何說都是跟一
    位印尼籍男子買的？）怕他，所以不敢據實說。」（偵卷第
    77 、78 頁、本院卷第44頁），並於本院審理到庭具結證述
    ：「（在電話中有談到要合資購買大麻？）沒有。」，均稱
    是向被告『購買』大麻，並不知道有合資乙事，況若被告係
    與證人丙○○合資購買，為何被告會於警詢時自承：伊這一
    次『賣』給他（指丙○○）的大麻伊並未獲利，伊是『轉手
    賣』給他的，復衡諸證人丙○○於警詢中詳細陳述認識被告
    之工作及經過，可知證人丙○○與被告素為舊識，被告甲○
    ○乃利用從事舞台音響設備及DJ職務，得以出入夜店及認識
    藥頭之機會，向證人丙○○陳稱自己有取得大麻之管道，進
    而販賣予證人丙○○之情事，應堪認定。被告辯稱伊有正當
    工作及固定收入，實無販賣毒品之動機，殊難採信。況被告
    於警詢、偵查中及本院審理中自承伊已戒除毒癮，最近一次
    施用係在被查獲之2 個月前，既已無施用毒品之需求，何以
    需與證人丙○○合資購買毒品？且對於合資購來之毒品無法
    清楚交代其流向及處理方式，是被告所辯，乃卸責之詞，委
    無足採。再參以近年來因毒品氾濫嚴重，治安機關對於查緝
    非法販賣及施用毒品等工作，無不嚴加執行，各傳播媒體對
    政府大力掃除毒品之決心亦再三報導，且販賣大麻之法定本
    刑為無期徒刑或7 年以上有期徒刑之罪，刑度可謂甚重等情
    ，被告不可不知，若無利可圖，應無甘冒被查獲移送法辦，
    負擔重責之危險，而將毒品交予證人丙○○，且被告與證人
    丙○○間並無仇怨，業據被告及證人丙○○分別於警詢供述
    明確，倘被告係與證人丙○○合資購買毒品，證人丙○○當
    無於偵查及本院審理中具結作證，陳稱並不知悉與被告合資
    購買毒品之理。又被告所述之毒品來源不能證明為真實，無
    法進一步詳細查證被告販賣毒品之實際利得與價差，惟販賣
    毒品係屬違法行為，非可公然為之，亦無公定之價格，不論
    任何包裝，均可任意分裝增減份量，而每次買賣之價量，亦
    可能隨時依雙方間之關係深淺、資力、需求量及對行情之認
    知、來源是否充裕、查緝是否嚴緊，購買者被查獲時供述購
    買對象之可能性風險之評估等，異其標準，並機動調整，非
    可一概而論，販賣之利得除經坦承犯行或價量俱臻明確外，
    委難察得實情，販賣之人從價差或量差中牟利方式雖異，其
    意圖營利之非法販賣行為則一，是除非別有事證，足認係按
    同一價量委買、轉售或無償贈與，確未牟利外，尚難執此遽
    認非法販賣之證據有所未足，致使知過坦承者難辭重典，飾
    辭否認者反得僥倖，而失情理之平，是其有從中牟利之意圖
    ，應屬合理之認定。綜上，被告販賣毒品予丙○○，係出於
    營利意圖，至為灼然。據此，被告所辯係合資購買毒品，並
    未有營利意圖云云，顯不足採。
  (三)被告持有第二級毒品大麻之事實，業經被告迭次於警詢、偵
    查及本院審理時陳稱：98年7 月30日於住處查扣之大麻3包
    皆為黃信明寄放在伊家等語，而扣案大麻2 包（毛重18.3公
    克）經送法務部調查局鑑驗結果，認含第二級毒品大麻成分
    ，此有該局98年8 月20日調科壹字第098230227 號鑑定書在
    卷可佐，被告持有第二級毒品之犯罪事實，事證明確，洵堪
    認定。
  (四)綜上所述，被告就販賣第二級毒品部分之辯稱，無非卸責之
    詞，不足採信。本件事證明確，被告犯行堪以認定。
二、按販賣毒品之所謂販賣行為，係行為人基於營利之目的，而
    販入或賣出毒品而言。販賣毒品者，其主觀上須有營利之意
    圖，且客觀上有販賣之行為，即足構成，至於實際上是否已
    經獲利，則非所問。即於有償讓與他人之初，係基於營利之
    意思，並著手實施，而因故無法高於購入之原價出售，最後
    不得不以原價或低於原價讓與他人時，仍屬販賣行為（最高
    法院93年台上字第1651號判決意旨參照）。被告甲○○雖辯
    稱伊無從中獲利，惟揆諸前揭意旨及上開判決理由，應認被
    告購入第二級毒品大麻之後再以原價交予丙○○之情節，足
    以構成販賣毒品之行為，故核被告於98年6 月中、下旬之某
    日販賣第二級毒品大麻予丙○○之行為，係犯毒品危害防制
    條例第4 條第2 項之販賣第二級毒品罪。同日經被告同意而
    於其住處搜索扣得被告持有第二級毒品大麻3包之行為，係
    犯上開條例第11條第2項持有第二級毒品罪，公訴意旨以自
    被告甲○○處查獲第二級毒品大麻3包，認被告係犯毒品危
    害防制條例第5條第2項之意圖販賣而持有第二級毒品罪云云
    ，惟依卷內事證，尚難認定被告於購入上揭毒品之際，即存
    有營利之意圖，公訴意旨所指乃容有誤會，尚有未合，惟因
    二者基本社會事實同一，應依法變更起訴法條。被告所犯上
    開販賣第二級毒品既遂、及持有第二級毒品罪間，犯意各別
    ，行為互殊，應予分論併罰。爰審酌被告因工作機會而誤結
    損友，正值青壯盛年，詎不思正當工作竟以知悉販毒管道自
    居，而販賣毒品予他人，危害他人身心健康及社會秩序甚鉅
    ，並於犯後對於販賣毒品部分飾詞狡辯，毫無悔意，犯後態
    度非佳，惟念及被告販賣之毒品數量非鉅，金額不高，非一
    般專門從事販賣毒品之徒可比，衡其本件犯罪情節尚非重大
    ，被告犯罪所生危害仍屬輕微，及被告之智識程度、生活狀
    況等一切情狀，分別量處如主文所示之刑，並定其應執行之
    刑。
三、被告為警查獲當天自被告住處查扣之另第二級毒品大麻3包
    （毛重21.5公克），經送驗結果均檢出第二級毒品大麻成分
    ，此有法務部調查局調科壹字第098230 227號鑑驗通知書可
    佐，應依毒品危害防制條例第18條第1項前段規定，於被告
    持有第二級毒品罪項下宣告沒收銷燬之。另扣案之大麻吸食
    器2個、電子磅秤1臺，未有證據證明與被告本件犯行有何關
    係，爰不予宣告沒收。
四、至被告當日攜帶毒品大麻乙包欲前往丙○○住處交予丙○○
    ，即被警查獲乙節，是否另涉販賣第二級毒品之罪嫌，因非
    本件起訴範圍所及（起訴書事實欄僅敘及被告經警查獲於其
    住處時持有大麻3包，未敘及是否另涉販賣第二級毒品未遂
    罪嫌），應移由檢察官另行偵查。
乙、無罪部分
一、公訴意旨另以：被告甲○○明知大麻係毒品危害防制條例列
    管之第二級毒品，不得販賣，竟於民國97年2 月初至98年6
    月中旬止，以每次新臺幣1,000 元或2,000 元之代價，在其
    桃園縣中壢市○○○街35 號3樓之住處，販賣第二級毒品大
    麻9次供丙○○施用云云。
二、按犯罪事實應依證據認定之，無證據不得認定犯罪事實，刑
    事訴訟法第154 條第2 項定有明文。又認定不利於被告之事
    實，須依積極證據，苟積極證據不足為不利於被告事實之認
    定時，即應為有利於被告之認定，更不必有何有利之證據；
    又所謂「積極證據足以為不利被告事實之認定」，係指據為
    訴訟上證明之全盤證據資料，在客觀上以達於通常一般之人
    均不致於有所懷疑，而得確信被告確曾犯罪之程度。若未達
    到此一程度，而有合理懷疑之存在時，即無從為被告有罪之
    判決（最高法院30年上字第816 號、76年台上字第4986號判
    例參照）。又被告之自白，非出於強暴、脅迫、利誘、詐欺
    、疲勞訊問、違法羈押或其他不正之方法，且與事實相符者
    ，得為證據，刑事訴訟法第156 條第1 項定有明文，而被告
    之自白，不得作為有罪判決之唯一證據，仍應調查其他必要
    之證據，以察其是否與事實相符，亦為同法第2 項之規定，
    故被告之自白，雖為證據之一種，但必與事實相符者為限，
    若其自白顯有疑義，仍應調查其他必要之證據，以察其與事
    實是否相符，立法目的乃欲以補強證據擔保自白之真實性；
    亦即以補強證據之存在，藉之限制自白在證據上之價值。而
    所謂補強證據，則指除該自白本身外，其他足資以證明自白
    之犯罪事實確具有相當程度真實性之證據而言。雖其所補強
    者，非以事實之全部為必要，但亦須因補強證據與自白之相
    互利用，而足使犯罪事實獲得確信者，始足當之，而審理事
    實之法院，就其職權調查之所得，仍未能證明其自白確與事
    實相符者，自白根本即失其證據之證明力，不得採為判斷事
    實之根據。（最高法院18年上字第1087號、46 年 台上字第
    809 號、74年台覆字第10號判例參照）。
三、公訴人認被告甲○○涉犯上開犯行，無非係以被告之供述、
    證人丙○○之證述為主要論據。訊據被告甲○○於偵審中固
    不否認交付證人丙○○第二級毒品大麻約有十次之多，亦經
    證人丙○○於本院庭訊時到庭具結證稱屬實，惟證人丙○○
    對於另外9 次向被告甲○○購買毒品之地點雖稱均在被告甲
    ○○家中，惟詳細之時間已無法記憶，復遍查全卷證據，亦
    均未提及被告甲○○販賣大麻予丙○○其餘9 次之時間、地
    點、交易數量及價款等項；公訴意旨所指之內容既不明確，
    顯難據以確認是否與事實相符，依前引法文判例所示，自難
    據為不利被告認定之依據。
四、綜上所述，公訴意旨所指被告此部分販賣毒品犯行，尚難使
    本院獲得被告有罪之確信，此外，依卷存證據復無其他積極
    證據可資證明。從而，既不能證明被告有此部分之犯罪，即
    應就被告此部分為無罪之諭知。
據上論斷，應依刑事訴訟法第299 條第1 項前段、第300 條、第
301條第1項，毒品危害防制條例第4條第2項、第11條第2項、第
18條第1項前段，刑法第11條前段、第51條第5款，判決如主文。
本案經檢察官王碩志到庭執行職務。
中    華    民    國    98    年    12    月    23    日
                  刑事第十庭審判長 法  官  江德民
                                   法  官  華奕超
                                   法  官  黃鏡芳
以上正本證明與原本無異。
如不服本判決應於收受判決後10日內向本院提出上訴書狀，並應
敘述具體理由。其未敘述上訴理由者，應於上訴期間屆滿後20日
內向本院補提理由書( 均須按他造當事人之人數附繕本) 「切勿
逕送上級法院」。
                                   書記官  劉玉梅
中    華    民    國    98    年    12    月    24    日
附論罪科刑法條：
毒品危害防制條例第4條
製造、運輸、販賣第一級毒品者，處死刑或無期徒刑；處無期徒
刑者，得併科新臺幣 2 千萬元以下罰金。
製造、運輸、販賣第二級毒品者，處無期徒刑或 7 年以上有期
徒刑，得併科新臺幣 1 千萬元以下罰金。
製造、運輸、販賣第三級毒品者，處 5 年以上有期徒刑，得併
科新臺幣 7 百萬元以下罰金。
製造、運輸、販賣第四級毒品者，處 3 年以上 10 年以下有期
徒刑，得併科新臺幣 3 百萬元以下罰金。
製造、運輸、販賣專供製造或施用毒品之器具者，處 1 年以上
7 年以下有期徒刑，得併科新臺幣 1 百萬元以下罰金。
前五項之未遂犯罰之。
毒品危害防制條例第11條
持有第一級毒品者，處 3 年以下有期徒刑、拘役或新臺幣 5 萬
元以下罰金。
持有第二級毒品者，處 2 年以下有期徒刑、拘役或新臺幣 3 萬
元以下罰金。
持有第一級毒品純質淨重十公克以上者，處 1 年以上 7 年以下
有期徒刑，得併科新臺幣 1 百萬元以下罰金。
持有第二級毒品純質淨重二十公克以上者，處 6 月以上 5 年以
下有期徒刑，得併科新臺幣 70 萬元以下罰金。
持有第三級毒品純質淨重二十公克以上者，處 3 年以下有期徒
刑，得併科新臺幣 30 萬元以下罰金。
持有第四級毒品純質淨重二十公克以上者，處 1 年以下有期徒
刑，得併科新臺幣 10 萬元以下罰金。
持有專供製造或施用第一級、第二級毒品之器具者，處 1 年以
下有期徒刑、拘役或新臺幣 1 萬元以下罰金。


司法院資訊處製作；財團法人民間司法改革基金會備份。
